【裁判字號】    98,訴,759
【裁判日期】    980604
【裁判案由】    違反毒品危害防制條例
【裁判全文】
臺灣彰化地方法院刑事判決               98年度訴字第759號
公  訴  人  臺灣彰化地方法院檢察署檢察官
被      告  甲○○
                    （另案於臺灣彰化監獄執行中）
上列被告因違反毒品危害防制條例案件，經檢察官提起公訴（98
年度毒偵字第737 號），於本院準備程序中，被告就被訴事實為
有罪之陳述，經裁定改行簡式審判程序，本院判決如下：
    主  文
甲○○施用第一級毒品，累犯，處有期徒刑玖月。
    犯罪事實
一、甲○○前於民國90年間，因施用毒品案件，經本院裁定送觀
    察、勒戒後，認有繼續施用毒品之傾向，復經本院裁定令入
    戒治處所施以強制戒治，因成效經評定合格，經本院裁定停
    止戒治付保護管束，於90年8 月31日停止戒治出所付保護管
    束，並於91年3 月26日保護管束期滿視為執行完畢，由臺灣
    彰化地方法院檢察署檢察官以91年度戒毒偵字第340 、341
    、342 號為不起訴處分確定。復於前揭強制戒治執行完畢釋
    放後5 年內之95年7 月間，因施用第一、二級毒品案件，經
    本院以95年度訴字第1437號判決分別判處有期徒刑7 月、3
    月，合併定應執行有期徒刑9 月確定（第1 案）；且於95年
    間，因施用第一、二級毒品案件，經本院以96年度訴字第7
    號判決分別判處有期徒刑9 月、4 月，合併定應執行有期徒
    刑1 年確定（第2 案），上開第1 、2 案之罪，嗣經本院以
    96年度聲減字第1067號裁定各減刑為有期徒刑3 月又15日、
    1 月又15日、4 月又15日、2 月，合併定應執行有期徒刑10
    月確定；復於96年間，因施用第一、二級毒品案件，經本院
    以96年度訴字第1251號判決分別判處有期徒刑5 月、2 月又
    15日，合併定應執行有期徒刑7 月確定（第3 案）。前揭第
    1 、2 、3 案經入監接續執行，於97年6 月2 日縮刑期滿執
    行完畢。詎其仍未戒除毒癮，復基於施用第一級毒品海洛因
    之犯意，於98年2 月22日中午12時30分許，在其位於彰化縣
    員林鎮○○里○○路○ 段坡姜巷41弄2 號住處，以將海洛因
    置入針筒內摻水稀釋後注射入體內之方式，施用第一級毒品
    海洛因1 次。嗣於98年2 月23日13時許，因其為毒品列管人
    口，為警持臺灣彰化地方法院檢察署檢察官核發之強制採驗
    尿液許可書，在彰化縣警察局員林分局採集其尿液送驗，結
    果呈嗎啡陽性反應，始查悉上情。
二、案經彰化縣警察局員林分局報請臺灣彰化地方法院檢察署檢
    察官偵查起訴。
    理  由
一、按除被告所犯為死刑、無期徒刑、最輕本刑為3 年以上有期
    徒刑之罪或高等法院管轄第1 審案件者外，於前條第1 項程
    序進行中，被告先就被訴事實為有罪之陳述時，審判長得告
    知被告簡式審判程序之旨，並聽取當事人、代理人、辯護人
    及輔佐人之意見後，裁定進行簡式審判程序；除簡式審判程
    序及簡易程序案件外，第1 審應行合議審判，刑事訴訟法第
    273 條之1 第1 項、第284 條之1 分別定有明文。本件被告
    甲○○所涉係死刑、無期徒刑、最輕本刑為3 年以上有期徒
    刑之罪或高等法院管轄第1 審案件以外之罪，並於本院行準
    備程序時就被訴事實為有罪之陳述，本院合議庭依前揭規定
    ，經評議結果，裁定改由受命法官獨任行簡式審判程序。
二、上開犯罪事實，業據被告甲○○於本院審理時坦承不諱，又
    被告經警採集其尿液送驗結果，確呈嗎啡陽性反應，此有彰
    化縣警察局員林分局委託檢驗尿液代號與真實姓名對照認證
    單及詮昕科技股份有限公司於98年3 月6 日出具之濫用藥物
    尿液檢驗報告各1 份附卷可稽，足徵被告之自白確與事實相
    符，堪以採信。本件事證明確，被告上開犯行洵堪認定，應
    依法論科。
三、按修正毒品危害防制條例就施用毒品者，僅於「初犯」及「
    5 年後再犯」二種情形，有其追訴條件之限制，即須於初犯
    經觀察、勒戒或強制戒治釋放後，5 年內均無施用毒品之行
    為，始能認其前所實施之觀察、勒戒或強制戒治已足遮斷毒
    癮，而得於5 年後再犯時，再予適用初犯之規定，重行觀察
    、勒戒等程序；倘5 年內已經再犯，被依法追訴處罰，縱其
    第3 次（或第3 次以上）施用毒品之時間在初犯釋放5 年以
    後，與「5 年後再犯」之情形有別，且因已於「5 年內再犯
    」，顯見其再犯率甚高，原實施觀察、勒戒或強制戒治，已
    無法收其實效，而無5 年戒斷期之存在，自無再經觀察、勒
    戒及強制戒治之必要，應由檢察官逕行起訴，此有最高法院
    95年度臺非字第59、65號判決及95年度第7 次刑事庭會議及
    97年度第5 次刑事庭會議決議意旨足供參照。查本件被告前
    因施用毒品案件，經本院裁定送觀察、勒戒後，認有繼續施
    用毒品傾向，復經本院裁定令入戒治處所施以強制戒治，因
    成效經評定合格，經本院裁定停止戒治付保護管束，於90年
    8 月31日停止戒治出所付保護管束，並於91年3 月26日保護
    管束期滿視為執行完畢，由臺灣彰化地方法院檢察署檢察官
    以91年度戒毒偵字第340 、341 、342 號為不起訴處分確定
    。復於前揭強制戒治執行完畢釋放後5 年內之95年7 月間，
    因施用第一、二級毒品案件，經本院以95年度訴字第1437號
    判決分別判處有期徒刑7 月、3 月，合併定應執行有期徒刑
    9 月確定等情，有臺灣彰化地方法院檢察署刑案資料查註紀
    錄表及臺灣高等法院被告前案紀錄表各1 份在卷可考，則其
    再犯本件施用第一級毒品犯行，按諸前揭說明，即與5 年後
    再犯之情形有別，自應逕行追訴。
四、核被告甲○○所為，係犯毒品危害防制條例第10條第1 項之
    施用第一級毒品罪。被告持有第一級毒品進而施用，其持有
    第一級毒品之低度行為，應為其施用第一級毒品之高度行為
    吸收，不另論罪。又被告有上開犯罪事實欄所載之前科紀錄
    ，有臺灣高等法院被告前案紀錄表、臺灣彰化地方法院檢察
    署刑案資料查註紀錄表各1 份在卷可憑，其於有期徒刑執行
    完畢後，5 年內故意再犯本件有期徒刑以上之罪，為累犯，
    應依刑法第47條第1 項之規定加重其刑。爰審酌被告有多次
    毒品前科，及參酌其施用毒品之動機、目的、方法、不知珍
    惜身體、施用毒品所生危害，暨犯後坦承犯行之態度等一切
    情狀，量處如主文所示之刑，以示懲儆。
據上論斷，應依刑事訴訟法第273 條之1 第1 項、第299 條第1
項前段，毒品危害防制條例第10條第1 項，刑法第11條前段、第
47條第1 項，判決如主文。
本案經檢察官陳信郎到庭執行職務。
中    華    民    國    98    年    6     月    4     日
                        刑事第七庭    法  官  郭麗萍
以上正本證明與原本無異。
如不服本判決應於收受判決後10日內向本院提出上訴書狀，並應
敘述具體理由；其未敘述上訴理由者，應於上訴期間屆滿後20日
內向本院補提理由書（均須按他造當事人之人數附繕本）「切勿
逕送上級法院」。
中    華    民    國    98    年    6     月    4     日
                                      書記官  吳冠慧
附錄本案論罪科刑法條全文：
毒品危害防制條例第10條
施用第一級毒品者，處 6 月以上 5 年以下有期徒刑。
施用第二級毒品者，處 3 年以下有期徒刑。


司法院資訊處製作；財團法人民間司法改革基金會備份。
